【裁判字號】    98,易,85
【裁判日期】    980511
【裁判案由】    竊盜
【裁判全文】
臺灣基隆地方法院刑事判決                98年度易字第85號
公  訴  人  臺灣基隆地方法院檢察署檢察官
被      告  甲○○
上列被告因竊盜案件，經檢察官提起公訴（98年度偵字第423號
），被告就被訴事實為有罪之陳述，經本院裁定以簡式審判程序
審理，本院判決如下：
    主  文
甲○○共同攜帶兇器毀越安全設備於夜間侵入住宅竊盜，累犯，
處有期徒刑柒月。
螺絲起子壹支沒收。
    事  實
一、甲○○曾因違反毒品危害防制條例案件，經本院以95年訴字
    第692號判處有期徒刑6月確定，又因違反毒品危害防制條例
    案件，經本院以95年簡上字第114號判處有期徒刑5月確定，
    上開2罪接續執行，後因減刑，經本院以96年度聲減字第134
    號裁定減為有期徒刑3月、2月15日，應執行有期徒刑5月又1
    5日，於96年7月16日因減刑執行徒刑完畢出監（起訴書誤載
    為於96年7月15日執行完畢），不知悔改。甲○○與丁○○
    （另行判決）2人與乙○○係朋友，知悉乙○○遭收押不在
    家之際，竟意圖為自己不法所有之犯意聯絡，於97年7月3日
    21時許之夜間，共同前往基隆市○○區○○街100巷33號乙○○住處（住4樓，為公寓），由丁○○以其所有所攜帶足
    對人之生命、身體、安全具有危險性屬兇器之螺絲起子1支
    撬壞該址屬住宅一部分地下室儲藏室之大門門鎖（屬安全設
    備），2人再徒手竊取置放於儲藏室內之山水畫2幅（市價約
    新台幣「下同」10000元）、象牙1支（市價約3000元）、銅
    製藝品10件（市價約10000元）、龍銀錢幣10餘枚（市價約
    4000元）與代幣1小袋，得手後除扣案之山水畫1幅外，餘均
    變賣。嗣經丁○○於97年7月間告知已出看守所之乙○○上
    情，乙○○遂報警循線查獲，並經警搜索扣得山水畫1幅（
    已由乙○○領回）。後其餘竊得之物品均已返還乙○○。
二、案經基隆市警察局第三分局報告臺灣基隆地方法院檢察署檢
    察官偵查起訴。
    理  由
一、按最重本刑為3年以下有期徒刑、拘役或專科罰金之罪，以
    及刑法第320條、第321條之竊盜罪，經第二審判決者，不得
    上訴於第三審法院，刑事訴訟法第376條第1款、第2款定有
    明文。又除簡式審判程序、簡易程序及第376條第1款、第2
    款所列之罪之案件外，第一審應行合議審判，96年3月21日
    總統公布、同年月23日施行之刑事訴訟法第284條之1亦有明
    文。茲查被告甲○○係犯刑法第321條第1項之竊盜罪，依上
    開規定得行獨任審判，合先敘明。
二、本案被告甲○○所犯者非為死刑、無期徒刑、最輕本刑為3
    年以上有期徒刑之罪或高等法院管轄之第一審案件，其於準
    備程序進行中，先就被訴事實為有罪之陳述，經告知其簡式
    審判程序之旨，並聽取公訴人、被告甲○○之意見後，本院
    業已依刑事訴訟法第273條之1第1項規定，裁定以簡式審判
    程序進行本案之審理。
三、上揭事實業據被告甲○○於偵訊、本院準備程序及審理時自
    白，並經證人即告訴人乙○○於警詢證述、於偵訊時結證綦
    詳，且有贓物認領保管單1紙及照片2張附卷可考，雖同案被
    告即共犯丁○○於警訊、偵訊時矢口否認有上開竊盜犯行，
    惟查丁○○如何告知乙○○上開竊盜而經警查扣山水畫1幅
    乙節，業據證人即告訴人乙○○於警詢證述、於偵訊時結證
    無訛，是同案被告即共犯丁○○上開供述，顯係卸責之詞不
    足採信，事證明確，被告甲○○犯行至堪認定，應依法論科
    。
四、論罪科刑：
  (一)按刑法第321條第1項第3款之攜帶兇器竊盜罪係以行為人攜
    帶兇器竊盜為其加重條件，此所謂兇器，其種類並無限制，
    凡客觀上足對人之生命、身體、安全構成威脅，具有危險性
    之兇器均屬之，且祇須行竊時攜帶此種具有危險性之兇器為
    已足，並不以攜帶之初有行兇之意圖為必要（最高法院79年
    度臺上字第5253號判例足資參照）。而螺絲起子1支為金屬
    材質，在客觀上足以對人之生命、身體、安全構成威脅，為
    具有相當危險性之器械，自屬兇器之一種。核被告甲○○所
    為，係犯刑法第321條第1項第1、2、3款之攜帶兇器毀越安
    全設備於夜間侵入住宅竊盜罪。起訴書就被告甲○○毀越安
    全設備竊盜之事實已予記載，惟所犯法條漏未引用刑法第32
    1條第1項第2款，然此部分已予起訴，且蒞庭檢察官就此部
    分所犯法條已予補充，本院得併予審理，自毋庸變更起訴法
    條，在此敘明。
  (二)被告甲○○與丁○○2人就本件竊盜犯行間，有犯意之聯絡
    與行為之分擔，為共同正犯。
  (三)被告甲○○前曾受事實欄所載有期徒刑之執行情形，有臺灣
    基隆地方法院檢察署刑案資料查註紀錄表、臺灣高等法院被
    告前案紀錄表在卷可稽，其於有期徒刑之執行完畢後，5年
    內故意再犯有期徒刑以上之罪，為累犯，應依刑法第47條第
    1項之規定加重其刑。
  (四)本院審酌被告甲○○之品行，犯罪之動機、目的、手段、所
    竊財物價值非鉅，告訴人已當庭陳明願原諒被告甲○○及被
    告甲○○犯後坦承犯行等一切情狀，量處如主文所示之刑，
    以示懲儆。
  (五)螺絲起子1支，為犯罪行為人即同案被告、共犯丁○○所有
    供本件犯罪所用之物，並無證據證明業已滅失，依刑法第38
    條第1項第2款之規定宣告沒沒收。
五、同案被告丁○○部分，另行判決。
六、據上論斷，應依刑事訴訟法第273條之1第1項、第284條之1
    、第299條第1項前段，刑法第28條、第321條第1項第1、2、
    3款、第47條第1項、第38條第1項第2款，判決如主文。
本案經檢察官丙○○到庭執行職務。
中    華    民    國    98    年    5     月    11    日
                  刑事第三庭法    官  鄭景文
以上正本證明與原本無異。
如不服本判決應於收受本判決後10日內向本院提出上訴書狀，其
未敘述上訴理由者，並得於提起上訴後10日內向本院補提理由書
狀（均須按他造當事人之人數附繕本）「切勿逕送上級法院」。
中    華    民    國    98    年    5     月    11    日
                            書 記 官  李繼業
附錄論罪法條：
刑法第321條：
    犯竊盜罪而有左列情形之一者，處6月以上、5年以下有期徒
    刑：
    一、於夜間侵入住宅或有人居住之建築物、船艦或隱匿其內
        而犯之者。
    二、毀越門扇、牆垣或其他安全設備而犯之者。
    三、攜帶兇器而犯之者。
    四、結夥三人以上而犯之者。
    五、乘火災、水災或其他災害之際而犯之者。
    六、在車站或埠頭而犯之者。
    前項之未遂犯罰之。


司法院資訊處製作；財團法人民間司法改革基金會備份。
